【裁判字號】    97,訴,996
【裁判日期】    971216
【裁判案由】    恐嚇取財等
【裁判全文】
臺灣新竹地方法院刑事宣示判決筆錄      97年度訴字第996號
公  訴  人  臺灣新竹地方法院檢察署檢察官
被      告  戊○○
                      號
指定辯護人  本院公設辯護人辛○○
上列被告因恐嚇取財等案件，檢察官提起公訴（97年度偵字第55
12號）後，聲請改依協商程序而為判決，本院於中華民國97年12
月16日下午4 時，在本院刑事第七法庭宣示判決，出席職員如下
：
                審判長法  官  劉兆菊
法官起立朗讀判決主文、犯罪事實要旨、處罰條文，及告以上訴
限制、期間並提出上訴狀之法院，且諭知記載其內容：
一、主  文：
    戊○○共同以其他非法方法剝奪人之行動自由，處有期徒刑
    肆月；又共同以其他非法方法剝奪人之行動自由，處有期徒
    刑肆月；又共同意圖為自己不法之所有，以恐嚇使人將本人
    之物交付，未遂，處有期徒刑月；應執行有期徒刑玖月。
二、犯罪事實要旨：
（一）戊○○前於民國95年間，因妨害自由案件，經本院於96年
      2月27日以96年度易字第18號判決判處有期徒刑4月，緩刑
      2年確定，目前仍在緩刑期間。
（二）詎戊○○仍不知悛悔，與乙○○（綽號「土哥」，所涉部
      分另經本院以協商程序審結）、羅勝良（經臺灣新竹地方
      法院檢察署檢察官另行偵辦）受他人委託向己○○討債，
      其3 人共同基於妨害自由之犯意聯絡，由乙○○指使戊○○、羅勝良2 人及另1 名真實姓名年籍均不詳之成年男子
      於97年3 月底某日晚間7 時許至新竹縣湖口鄉○○路146
      巷21 號 己○○住處，以毆打己○○之方式致己○○不敢
      反抗而強押己○○至新竹縣新豐鄉中崙村乙○○住處，由
      乙○○嚇稱：「若不還錢將關到有錢為止」等語脅迫己○○還錢，因己○○認為並未欠錢而未還錢。戊○○等3 人
      另起共同基於妨害自由之犯意聯絡，由乙○○指使戊○○
      、羅勝良於97年4 月底某日下午4 時許至上開己○○住處
      ，仍以毆打己○○之方式致己○○不敢反抗而強押己○○
      至上開乙○○住處，再由乙○○嚇稱若不還錢將關到有錢
      為止等語脅迫己○○還錢，嗣經警據報循線調查而查獲。
（三）戊○○另與丁○○、庚○○（丁○○、庚○○等人所涉部
      分均另經本院以協商程序審結）、甲○○（所涉部分經本
      院另行審結）、黃智訓、胡蕭俊、羅勝良（綽號「阿良」
      ，筆錄誤載「羅盛良」）、李冠杰（原名李維烈，黃智訓
      、胡蕭俊、羅勝良、李維烈經臺灣新竹地方法院檢察署檢
      察官另行偵辦）等人共同基於意圖為自己不法所有之犯意
      聯絡，於97年5 月13日凌晨1 時許，戊○○與丁○○、庚○○、甲○○、黃智訓、胡蕭俊、羅勝良、李冠杰等人先
      後至新竹縣湖口鄉○○路516 號「愛上陶花園」卡拉OK店
      後，由戊○○等人進入店內後先喝令店內人員離開（庚○○則留在其駕駛之自用小客車內），並共同基於毀損之犯
      意聯絡，砸毀店內營業器具設備（毀損部分未據告訴）；
      嗣庚○○進入該店內後，由丁○○公然對該店負責人丙○○叫囂：「我很不爽這間店，是我敲的」、「你們要報警
      也可以」等語，以此暴力砸店手段恐嚇丙○○需繳交保護
      費。丙○○則因店被砸，不敢繼續經營而將該店頂讓丁○○，戊○○等人因而索取保護費未遂。
（四）案經新竹縣政府警察局竹北分局報告、內政部警政署刑事
      警察局（偵六隊四組）移送臺灣新竹地方法院檢察署檢察
      官偵查起訴。
三、處罰條文：
    刑法第28條、第302 條第1 項、第346 條第3 項、第1 項、
    第51條第5 款。
四、附記事項：
    被告戊○○應於97年12月16日前捐款新臺幣（下同）3 萬元
    予財團法人犯罪被害人保護協會臺灣分會（被告戊○○業於
    97年12月15日捐款3 萬元予財團法人臺灣省天主教會新竹教
    區，有郵政劃撥儲金存款收據1紙在卷可參，見本院卷(二)第8
    1頁）。
五、協商判決除有刑事訴訟法第455條之4第1項第1款於本訊問程
    序終結前，被告撤銷協商合意或檢察官撤回協商聲請者；第
    2款被告協商之意思非出於自由意志者；第4款被告所犯之罪
    非第455條之2第1項所定得以聲請協商判決者；第6款被告有
    其他較重之裁判上一罪之犯罪事實者；第7 款法院認應諭知
    免刑或免訴、不受理者情形之一，及違反同條第2 項「法院
    應於協商合意範圍內為判決；法院為協商判決所科之刑，以
    宣告緩刑或2 年以下有期徒刑、拘役或罰金為限」之規定者
    外，檢察官與被告均不得上訴。
六、如有前項得上訴之情形，得自收受宣示判決筆錄送達之日起
    10 日 內，向本院提出上訴書狀，上訴於第二審法院。
案經檢察官陳玉華到庭執行職務。
中    華    民    國    97    年     12   月    16    日
                  刑事第四庭    書記官  蕭汝芳
                            審判長法官  劉兆菊
以上筆錄正本係照原本作成。
中    華    民    國    97    年    12    月    16    日
                                書記官  蕭汝芳
附錄本案論罪科刑法條全文：
中華民國刑法第302條
（剝奪他人行動自由罪）
私行拘禁或以其他非法方法，剝奪人之行動自由者，處 5 年以下
有期徒刑、拘役或 3 百元以下罰金。
因而致人於死者，處無期徒刑或 7 年以上有期徒刑，致重傷者，
處 3 年以上 10 年以下有期徒刑。
第 1 項之未遂犯罰之。
中華民國刑法第346條
（單純恐嚇罪）
意圖為自己或第三人不法之所有，以恐嚇使人將本人或第三人之
物交付者，處6 月以上5 年以下有期徒刑，得併科1 千元以下罰
金。
以前項方法得財產上不法之利益，或使第三人得之者，亦同。
前二項之未遂犯罰之。


司法院資訊處製作；財團法人民間司法改革基金會備份。
